---
author: "Jessica Evelin Silva Damacena"
date: "30/10/2019"
output: html_document
---
### **Resposta da Lista 3 - Estágio 2**
##### **Jessica Evelin Silva Damacena**

#### **Questão 1**

Calcule o carregamento de segurança (Ɵ) para a carteira de modo que a probabilidade de o Sinistro Coletivo não superar o total de prêmio puro seja de 97,5%, dado que o Sinistro Coletivo possui distribuição de Poisson Composta (λ = 20), e que pode ser aproximada por uma distribuição Normal.

##### **Severidade**
```{r}
X <- data.frame(x = c(1, 3, 50), px = c(0.75, 0.2 , 0.05))

Ex = sum(X$x * X$px)

Ex2 = sum(X$x^2 * X$px)

Vx = Ex2 - Ex^2
```

```{r}
X     #Severidade da carteira
Ex     #Esperança de X
Ex2    #Esperança de X²
Vx     #Variância de X
```


##### **Freqüência**
Como a frequência segue uma distribuição Poisson então, a esperança matemática e a variância e igual ao parâmetro λ = 20.
```{r}
En = Vn = 20 #Esperança e variancia da carteira
```


##### **Sinistro Coletivo**
Usando a formulação geral para encontrar a esperança e a variância de Scol.
```{r}
Es = En * Ex

Vs = En * Vx + Ex^2 * Vn

Ds = sqrt(Vs)

Cvs = Ds/Es
```

```{r}
Es     #Esperança do Sinistro Coletivo Agregado
Vs     #Variancia do Scol
Ds     #Desvio padrão de Scol
Cvs     #Coeficiente de variacão de Scol
```


##### **Carregamento de segurança (Ɵ)**
```{r}
#qnorm encontra o valor de 0.975 na tabela da normal
teta = qnorm(0.975) * Cvs
teta
```
**1.28562 ≅ 128% é o carregamento de segurança (Ɵ)** para a carteira de modo que a probabilidade de o Sinistro Coletivo não supere o total de prêmio puro seja de 97,5%.


##### **Prêmio Puro**
```{r}
Pp = Es * (1 + teta)
Pp
```
O prêmio puro para uma taxa de carregamento de 128% é R$ 175,99.


-
-
-


#### **Questão 2**
Calcule fScol(x) para x = 0, 1, 2 e 3, utilizando o método da convolução.:
```{r include=FALSE}
library(actuar)     #ativando o pacote "actuar"
options(scipen=999)     
#"option" Permita que o usuário defina e examine uma variedade de opções globais que afetam a maneira como R calcula e exibe seus resultados.
#"scipen" Uma penalidade a ser aplicada ao decidir imprimir valores numéricos em notação fixa ou exponencial. 
```

##### **Severidade**
```{r}
x <- data.frame(x = c(1, 3), px = c(0.8, 0.2))   #cria uma matriz, uma coluna são os valores da severidade e a outra a probabilidade que ela ocorre.
x
```


##### **Freqüência**
```{r}
n <- c(0:9)
pn <- dpois(n, lambda = 1)  

N <- data.frame(n = n, pn = pn)    #cria uma matriz, uma coluna são a frequência dos sinistros e a outra a probabilidade que ela ocorre.
N
```
O n vai de 0 até 9, porque a probabilidade da poisson acima de 9 se torna um valor repetido e a cada vez mais proximo de zero.


```{r}
FS <-
  aggregateDist(
    method = "convolution",
    model.freq = N$pn,
    model.sev = X$px,
    x.scale = 1
  )

FS(0:9)
```
Não há necessidade de encontrar probabilidades acima de FScol(9), pois ele se torna acima de 100%


##### **Estatistica Descritiva**
```{r}
summary(FS)
var(FS(0:9))
sd(FS(0:9))
```


##### **Probabilidade de densidade de fscol**
```{r}
fS <- diff(FS)
fS
```
**O fs(0) = 0.7788, fs(1) = 0.1558, fs(2) = 0.0545, fs(3) = 0.0088.**