---
title: "3 - Resposta Lista 3 - Estágio"
author: "Jessica"
date: "30/10/2019"
output: html_document
---

#Questão 1#

Calcule o carregamento de segurança (Ɵ) para a carteira de modo que a probabilidade de
o Sinistro Coletivo não superar o total de prêmio puro seja de 97,5%, dado que o Sinistro
Coletivo possui distribuição de Poisson Composta (λ = 20), e que pode ser aproximada
por uma distribuição Normal.

**Severidade**
```{r}
X <- data.frame(x = c(1, 3, 50), px = c(0.75, 0.2 , 0.05))

Ex = sum(X$x * X$px)
Ex 

Ex2 = sum(X$x^2 * X$px)
Ex2 

Vx = Ex2 - Ex^2
Vx
```

**Frequencia**
```{r}
#Poisson: En = Vn = lambda = 20
En = Vn = 20
```

**Sinistro Coletivo**
```{r}
Es = En * Ex
Es

Vs = En * Vx + Ex^2 * Vn
Vs 

Ds = sqrt(Vs)
Ds

Cvs = Ds/Es
Cvs
```

**Carregamento de segurança (Ɵ)**
```{r}
#qnorm encontra o valor de 0.975 na tabela da normal
teta = qnorm(0.975) * Cvs
teta
```

**Premio Puro**
```{r}
Pp = Es * (1 + teta)
Pp
```

#Questão 2 #

```{r}
library(actuar)
options(scipen=999)
```

**Severidade**
```{r}
X <- data.frame(x = c(1, 3), px = c(0.8, 0.2))
X
```

**Frequencia**
```{r}
n <- c(0:10)
pn <- dpois(n, lambda = 1)

N <- data.frame(n = n, pn = pn)
N
```

```{r}
FS <-
  aggregateDist(
    method = "convolution",
    model.freq = N$pn,
    model.sev = X$px,
    x.scale = 1
  )

FS(0:3)
```

```{r}
summary(FS)
var(FS(0:3))
sd(FS(0:3))
```

```{r}
fS <- diff(FS)
fS
```
