---
title: "Estágio II - Distribuição Agregada"
author: "Filipe Coelho de Lima Duarte"
output: 
  html_document:
    df_print: paged
  pdf_document: 
    df_print: kable
    keep_tex: true
---

```{r echo = FALSE}
knitr::opts_chunk$set(fig.width=10, fig.height=6) 
```

### Convolução para o Sinistro coletivo

Vamos testar o pacote `actuar` a partir do exemplo 1 do cap. 6 do livro de Ferreira (2002). Inicialmente, carregaremos o pacote se ele já estiver sido instalado. Caso você não possua o pacote instalado, utilize o comando `install.packages("actuar")` no Console do Rstudio.

```{r, warning=FALSE,message=FALSE}
# carregar pacote
library(actuar)
# não usar notação científica
# Evitar notação científica
options(scipen=999)
```

### Exemplo 1
Considere uma carteira de seguros com distribuição de Poisson composta com $\lambda = 2$ e distribuição de $X$ (tabela a seguir).

Calcule:

a. $f_{S^{col}}(x)$ para $x = 0,1,2,3,4,5,6$ e $F_{S^{col}}(6)$

b. Coeficiente de variação de $S^{col}$

```{r, results='asis'}
lambda <- 2
X <- data.frame(x = c(0,1,2,3), px = c(0, 0.6, 0.3, 0.1))
n <- c(0, 1, 2, 3, 4, 5, 6)
pn <- dpois(n, lambda = 2)
N <- data.frame(n = n, pn = pn)
X
```

#### Utilizando a Convolução
```{r}
# Usando a funcao aggregateDist
# Criando FS pelo método da convolução
FS <- aggregateDist(method = "convolution", model.freq = N$pn, model.sev = X$px, x.scale = 1)
```

Agora vamos visualizar a distribuição acumulada para $S^{col}$. Antes disso, vamos calcular a descritiva:

```{r}
FS(0:18)
# descritiva
summary(FS)
# variância
var(FS(0:18))
# desvio-padrão
sd(FS(0:18))
```


Podemos visualizar a distribuição acumulada a partir de um gráfico:

```{r}
# Gráfico
plot(FS, main = "Distribuição do Sinistro agregado")
```

Se quisermos saber os valores das probabilidades acumuladas individualmente, precisamos utilizar a posição associada ao valor do sinistro que desejamos. 

Como o R utiliza a contagem a partir no número '1', o sinistro acumulado de valor '0' estará na posição '1', o sinistro de valor '1', estará na posição '2', e assim sucessivamente. 

Dessa forma, qual a probabilidade do sinistro assumir, no máximo, o valor  '0', isto é, qual é o valor de $P(S^{col} \le 0)$? 
```{r} 
#P(S<=0)
FS(0)
```

Qual a probabilidade do sinistro agregado ser de, no máximo, '1'? ou seja, qual é $P(S^{col} \le 1)$? 

```{r}
# P(S <= 1)
FS(1)
```

Se o interesse for na distribuição de densidade, como faremos? 

Iremos calcular as diferenças entre os valores dos sinistros acumulados da posição 'i+1' e 'i'. O R possui uma função para essa tarefa, ela é a `diff()`. Abaixo, apresento várias maneiras de se obter a probabilidade do sinistro assumir apenas um valor. Por exemplo, quando se tem o interesse de calcular a probabilidade do sinistro assumir o valor '0', isto é, $P(S^{col} = 0)$. 

```{r}
# P(S = 0)
FS(0) - FS(-1)
diff(FS(-1:0))
# como o sinistro de valor '0' é o primeiro, ele é o único que a probabilidade acumulada é igual a densidade.
FS(0)
```

Visualizamos 2 formas distintas de se obter a probabilidade do sinistro assumir o valor '0'. Agora, qual seria a probabilidade do sinistro agregado assumir o valor '1'? $P(S^{col} = 1)$

```{r}
# P(S = 1)
FS(1) - FS(0)
diff(FS(0:1))
```

Certo que ficou entendida a forma de calcular a probabilidade do sinistro agregado assumir apenas um valor, vamos obter a distribuição de probabilidade (densidade) para o sinistro agregado utilizando a função `diff()`. 

```{r}
#Podemos calcular então a densidade usando a função diff
diff(FS)
# Precisamos salvar esse vetor em um objeto. Vamos chamá-lo de fS
fS <- diff(FS)
# Visualizando o objeto fS
fS
```

Antes de responder o exemplo 1, vamos conferir se a função `diff()` gera o mesmo valor acumulado em relação a distribuição acumulada e, em seguida, criaremos um `data.frame`, que é uma tabela.

```{r}
# Confirmando se o método diff calcula a diferença 
all(FS(0:18)==cumsum(diff(FS)))

```

```{r}
# Criando um data frame com essas informações
Scol <- data.frame(Sinistro = 0:(length(fS)-1), Probabilidade = fS, Acumulada = FS(0:18))
Scol
```

Como determinamos toda a distribuição de densidade do sinistro agregado do o exemplo 1, isto é, já obtemos a resposta da letra a. No entanto, se quiseres apenas o que foi pedido, é simples, basta criar outra tabela a partir daquela criada acima. Para tanto, usaremos o conceito de indexação no R, e selecionaremos apenas as 7 primeiras linhas dessa tabela.

```{r}
fSa <- Scol[1:7,]
fSa
```

Para responder a letra b (Coeficiente de Variação do Sinistro calculado na letra a.), precisamos calcular a esperança, o segundo momento e o desvio-padrão do Sinistro agregado. Faremos isso abaixo.

```{r}
# Esperança do Sinistro
ES <- sum(fSa$Sinistro * fSa$Probabilidade)
ES
# Segundo Momento do Sinistro
ES2 <- sum(fSa$Sinistro^2 * fSa$Probabilidade)
ES2
# Desvio-padrão do Sinistro
DPS <- sqrt(ES2 - ES^2)
DPS
```

Por fim, para calcular o coeficiente de variação, basta dividir o desvio-padrão pela esperança.

```{r}
# Coeficiente de Variação
CV <- DPS/ES
CV
```

#### Gráficos da distribuição do Sinistro agregado

O R possui vários pacotes para se construir gráficos, contudo vamos utilizar apenas 2, o pacote `baseR` que é o que vem previamente  instalado e o `ggplot2`.

Para o `baseR`, não há a necessidade de carregar nada. Apenas usar as suas funções. Para plotar um gráfico de densidade, usaremos a função `plot()` com o argumento `type = 'l'`.
```{r g1}
plot(x = Scol$Sinistro, y = Scol$Probabilidade, type = 'l')
```

No entanto, se desejares apenas os pontos, não será necessário utilizar o argumento `type = 'l'`.
```{r g2}
plot(x = Scol$Sinistro, y = Scol$Probabilidade)
```

Se quiseres que o gráfico possua os pontos e a curva, utilize o comando a seguir.

```{r}
plot(x = Scol$Sinistro, y = Scol$Probabilidade)
lines(x = Scol$Sinistro, y = Scol$Probabilidade)
```

Esses gráficos não possuem tanta beleza estética. Para tal fim existe um pacote chamado `ggplot2`. Lembre-se de carregá-lo antes de chamar qualquer função.
```{r}
library(ggplot2)
```

Ele usa uma gramática simples e bem intuitiva. Abaixo, apresento a forma de elaborar um gráfico de pontos.

```{r}
ggplot(data = Scol, aes(x = Sinistro,y = Probabilidade)) +
  geom_point()
```

O argumento `aes()` significa **aesthetic**, que é a função de mapeamento estético. Ele vai pedir as informações da tabela que você colocou em `data`. 

Portanto, se eu quiser agora apenas a curva da densidade, usarei a função `geom_line()`.

```{r}
ggplot(data = Scol, aes(x = Sinistro,y = Probabilidade)) +
  geom_line()
```

E se o interesse for em combinar os pontos com a curva? Basta adicionar `geom_point()` e `geom_line()`.

```{r}
ggplot(data = Scol, aes(x = Sinistro,y = Probabilidade)) +
  geom_point() + 
  geom_line()
```

Abaixo, apresento outras maneiras de melhorar a visualização desses gráficos, através da mudança das cores, da transparência e do tema do gráfico.

#### Gráfico com a área colorida e um pouco de transparência (alpha)

```{r}
ggplot(data = Scol, aes(x = Sinistro,y = Probabilidade)) +
  geom_point() + 
  geom_line() +
  geom_area(fill = 'blue', alpha = 0.5)
```  

#### Agora com o tema minimalista

```{r}
ggplot(data = Scol, aes(x = Sinistro,y = Probabilidade)) +
  geom_point() + 
  geom_line() +
  geom_area(fill = 'blue', alpha = 0.5) +
  theme_minimal()
```

#### Agora com o tema light

```{r}
ggplot(data = Scol, aes(x = Sinistro,y = Probabilidade)) +
  geom_point() + 
  geom_line() +
  geom_area(fill = 'blue', alpha = 0.5) +
  theme_light()

```

##### Com o tema clássico

```{r}
ggplot(data = Scol, aes(x = Sinistro,y = Probabilidade)) +
  geom_point() + 
  geom_line() +
  geom_area(fill = 'blue', alpha = 0.5) +
  theme_classic()
```

Perceba a flexibilidade e facilidade na forma de criar gráficos com o ggplot2. Se desejar mais informação, existe um livro online gratuito
[R for Data Science](https://r4ds.had.co.nz) do criador desse pacote. 
