---
title: "Econometria - Series Temporais"
output:
  html_document:
    df_print: paged
---

Ativando os pacotes

```{r include=FALSE}
require(data.table)
require(ggplot2)
require(normtest)
require(tseries)
require(vars)
require(fBasics)
require(het.test)
```

Importando o banco de dados #exemplo bd, criado de forma aleatoria

```{r include=FALSE}
dados<- read.delim("D:/Google Drive/2 - Ufpb/P5/Econometria/Series/Dados/bd.txt", row.names=1)
class(dados)

```

```{r}
dados
```

Separando as Variaveis da tabela
   Uma forma de analisar variaveis do banco de formas separadas
   Para simplificar, serão analisados apenas a (coluna2 até a coluna6) incluindo o ano(coluna2).

```{r}
Ano<-dados[,1]
A<-dados[,2]
B<-dados[,3]    
C<-dados[,4]    
D<-dados[,5]
F<-dados[,6]
```

```{r include=FALSE}
Ano<-ts(Ano, frequency=1, start=c(1990,1))
Ano
```


---
Estatistica Descritiva
---


```{r}
summary(dados)
```

Medidas de Disperção

Variância

```{r}
var(A)
var(B)
var(C)
var(D)
var(F)
```

Desvio Padrão

```{r}
sd(A)
sd(B)
sd(C)
sd(D)
sd(F)
```

Amplitude Total

```{r}
ampt_A <- max(A)-min(A)
ampt_B <- max(B)-min(B)
ampt_C <- max(C)-min(C)
ampt_D <- max(D)-min(D)
ampt_F <- max(F)-min(F)
ampt_A
ampt_B
ampt_C
ampt_D
ampt_F
```

Amplitude Interquartil

```{r}
IQR(A)
IQR(B)
IQR(C)
IQR(D)
IQR(F)
```

Coeficiente de variação

```{r}
sd(A)/mean(A)*100
sd(B)/mean(B)*100
sd(C)/mean(C)*100
sd(D)/mean(D)*100
sd(F)/mean(F)*100

```

Covariancia

```{r}
cov(dados)
```


---
Gráficos
---


Histograma

 #criando o gráfico
 
```{r}
hist(A, main = "Distribuição da frequencia A", 
     xlab = "A",las=1 , col = "lightskyblue")
hist(B, main = "Distribuição da frequencia B", 
     xlab = "B",las=1 , col = "lightskyblue")
hist(C, main = "Distribuição da frequencia C",
     xlab = "C",las=1 , col = "lightskyblue")
hist(D, main = "Distribuição da frequencia D", 
     xlab = "D",las=1 , col = "lightskyblue")
hist(F, main = "Distribuição da frequencia F", 
     xlab = "F",las=1 , col = "lightskyblue")

```

Boxplot

 #criando o gráfico

```{r}
boxplot(A,
         xlab = "A",las=1 , col = "green")
boxplot(B,
         xlab = "B",las=1 , col = "green")
boxplot(C,
         xlab = "C",las=1 , col = "green")
boxplot(D,
         xlab = "D",las=1 , col = "green")
boxplot(F,
         xlab = "F",las=1 , col = "green")

```

Dispersão

 #criando o gráfico
 
```{r}
plot(A, Ano,
         xlab = "A", las=1, pch=19, col = "black")
plot(B, Ano,
         xlab = "B", las=1, pch=19, col = "black")
plot(C, Ano,
         xlab = "C", las=1, pch=19, col = "black")
plot(D, Ano,
         xlab = "D", las=1, pch=19, col = "black")
plot(F, Ano,
         xlab = "F", las=1, pch=19, col = "black")
```

Gráfico de Barras

   #criando o gráfico
   
```{r}
barplot(A, col = gray.colors(29))
barplot(B, col = gray.colors(29))
barplot(C, col = gray.colors(29))
barplot(D, col = gray.colors(29))
barplot(F, col = gray.colors(29))
```

Ramos e Folhas
   
   #criando o gráfico
```{r}
stem(A)
stem(B)
stem(C)
stem(D)
stem(F)
```

Distribuição Empirica

   #criando o gráfico
```{r}
nA <- length(A)
yA <- (1:nA)/nA
deA <- sort(A)
plot(A, yA, type ="S", xlab ="A", ylab ="Probabilidade", main ="Distribuição Empirica de A")

nB <- length(B)
yB <- (1:nB)/nB
deB <- sort(B)
plot(B, yB, type ="S", xlab ="B", ylab ="Probabilidade", main ="Distribuição Empirica de B")

nC <- length(C)
yC <- (1:nC)/nC
deC <- sort(C)
plot(C, yC, type ="S", xlab ="C", ylab ="Probabilidade", main ="Distribuição Empirica de C")

nD <- length(D)
yD <- (1:nD)/nD
deD <- sort(D)
plot(D, yD, type ="S", xlab ="D", ylab ="Probabilidade", main ="Distribuição Empirica de D")

nF <- length(F)
yF <- (1:nD)/nD
deF <- sort(F)
plot(F, yF, type ="S", xlab ="F", ylab ="Probabilidade", main ="Distribuição Empirica de F")
```


Adicionando elementos ao gráfico - Pág 83  a 94
   ##Depende do banco de dados e das informações.
   
   




























