---
title: "Analisar a distribuição do banco de dados"
author: "Jessica Evelin"
date: "7/10/2019"
---

### **fitditsrplus**

O pacote `fitdistrplus` estima os parâmetros dos modelos pela máxima verossimilhança.

```{r}
library(fitdistrplus)
library(actuar)
```

O banco de dados escolhido é sobre o custo de seguros de carros.

```{r}
#Carregando dados:
bancodedados <- read.csv("sinistros.csv", header = TRUE, sep=",")

#Visualizando os dados
head(bancodedados)

#Criando um vetor apenas com os valores dos sinistros
dados <- bancodedados$charges     
```

### **Estatísticas descritivas**

```{r}
#summary
summary(dados)

#desvio padrão
sd(dados)

# histograma
hist(dados)
```

A estatística descritiva dos dados diz que o valor médio é de 13270, a mediana que é o valor central é de 9382 e o valor máximo e minimo são respectivamente 63770 e 1122. Esses valores mostram que os custos de seguros estão concentrados em valores menores. o gráfico aparenta ser de calda pesada.


### **Ajuste das distribuições**
#### **Gráficos** 

```{r}
descdist(dados)
```
Analisando o gráfico de Cullen e Frey e desconsiderando beta porque ele é mais usado na  teoria Bayesiana a distribuição que está mais próxima da observação é a gamma, porém não podemos tomar isso como uma única verdade é necessário fazer testes mais rigorosos como Kolmogorov.

Vamos testar as distribuições que mostram no gráfico de Cullen and Frey:

```{r}
fitn <- fitdist(dados, "norm", method = "mle") #normal
fitu <- fitdist(dados, "unif", method = "mle") #uniforme
fite <- fitdist(dados, "exp", method = "mme") #exponencial
fitl <- fitdist(dados, "llogis", method = "mle") #logistica
fitln <- fitdist(dados, "lnorm", method = "mle") #lognormal
fitg <- fitdist(dados, "gamma", method = "mme") #gamma
fitw <- fitdist(dados, "weibull", method = "mle") #weibull
```

Fitdist encontra por meio do método dos momentos ou da máxima verossimilhança os parâmetros da distribuição.

Os parâmetros das distribuições acima de forma mais simplificada:

```{r}
Parametros <-
  list(
    "Normal" = fitn$estimate,
    "Uniforme" = fitu$estimate,
    "Exponencial" = fite$estimate,
    "Logística" = fitl$estimate,
    "Lognormal" = fitln$estimate,
    "Gama" = fitg$estimate,
    "Weibull" = fitw$estimate
  )
Parametros
```

Os parâmetros de forma mais completa:

```{r}
summary(fitn)
summary(fitu)
summary(fite)
summary(fitl)
summary(fitln)
summary(fitg)
summary(fitw)
```


Plotando o histograma com a curva gerada a partir da estimação:

```{r}
hist(
  dados,
  pch = 20,
  breaks = 20,
  prob = TRUE,
  main = ""
)
curve(dnorm(x, fitn$estimate[1], fitn$estimate[2]),
      add = TRUE,
      col = "blue")
curve(dunif(x, fitu$estimate[1], fitu$estimate[2]),
      add = TRUE,
      col = "red")
curve(dexp(x, fite$estimate[1], fite$estimate[2]),
      add = TRUE,
      col = "brown")
curve(dlogis(x, fitl$estimate[1], fitl$estimate[2]),
      add = TRUE,
      col = "purple")
curve(dlnorm(x, fitln$estimate[1], fitln$estimate[2]),
      add = TRUE,
      col = "green")
curve(dgamma(x, fitg$estimate[1], fitg$estimate[2]),
      add = TRUE,
      col = "yellow")
curve(dweibull(x, fitw$estimate[1], fitw$estimate[2]),
      add = TRUE,
      col = "orange")
```

Vamos fazer o histograma e a distribuição acumulada:

```{r}
plotdist(dados, histo = TRUE, demp = TRUE)
```

Esses quatro gráficos comparam as distribuições teóricas com a distribuição empíricas de acordo com as características de cada uma delas.
As quatro distribuições mais comuns e que são mais parecidas com a distribuição empírica:

```{r}
par(mfrow = c(2, 2))
plot.legend <- c("Exponencial", "Gamma", "Lognormal", "Weibull")
denscomp(list(fite, fitg, fitln, fitw), legendtext = plot.legend)
cdfcomp (list(fite, fitg, fitln, fitw), legendtext = plot.legend)
qqcomp  (list(fite, fitg, fitln, fitw), legendtext = plot.legend)
ppcomp  (list(fite, fitg, fitln, fitw), legendtext = plot.legend)
```

De acordo com os gráficos acima a distribuição que melhor explica os dados ou que pelo menos se parece com os reais é a distribuição Lognormal seguida da Gamma.

As distribuições que tem menos características parecidas como  banco de dados, mas está aqui para comparação visual:

```{r}
par(mfrow = c(2, 2))
plot.legend <- c("Normal", "Logística", "Uniforme")
denscomp(list(fitn, fitl, fitu), legendtext = plot.legend)
cdfcomp (list(fitn, fitl, fitu), legendtext = plot.legend)
qqcomp  (list(fitn, fitl, fitu), legendtext = plot.legend)
ppcomp  (list(fitn, fitl, fitu), legendtext = plot.legend)
```

É fácil ver que nenhuma dessas distribuições é adequada aos dados.

### **Testes** ###

Os testes que serão analisados é o kolmogorov e o Akaike para esses quanto menor o valor melhor, pois eles medem a diferença numérica entre a distribuição empírica e teórica.

```{r}
gofstat(
  list(fitn, fitu, fitln, fitw, fite, fitl, fitg),
  fitnames = c(
    "Normal",
    "Uniforme",
    "Lognormal",
    "Weibull",
    "Exponencial",
    "Logística",
    "Gamma"
  )
)
```

De acordo com os testes Kolgomorov e Akaike o melhor é Lognormal (0.0365844, 27923.58) e em segundo Gamma (0.07157911, 28016.18), pois essa distribuições teóricas tem menor diferenças da distribuição real dos dados.

