---
title: "Script para o relatorio v.1"
author: "Jessica"
date: "18/09/2019"
output: html_document
---

Importando os dados
```{r}
dados <- read.delim("D:/Google Drive/2 - Ufpb/P5/Teoria/Prova/dados.txt")
dados
```
#
#
# X~gama (a,b) #
#
#

$$
X - Gama(\alpha,\beta)
$$

$$
E[x]=a/b
$$
$$
V[x]=a/b^2
$$
```{r}
S <- sum(dados$x)
S
```


```{r}
Ex <- mean(dados$x)
Vx <- var(dados$x)
Dpx <- sd(dados$x)
CVx <- Dpx / Ex
```
#
#
#
Média de X
```{r}
Ex
```
Variância de X
```{r}
Vx
```
Desvio Padrão de X
```{r}
Dpx
```
Coeficiente de Variação de X
```{r}
CVx
```
#
#
# N~Binomial Negativa (r,pb) #
#
#
$$
E[N]=(rq)/p
$$

$$
V[N]=(rq)/p^2
$$
```{r}
En <- mean(dados$n)
Vn <- var(dados$n)
Dpn <- sd(dados$n)
CVn <- Dpn / En
```
#
#
#
Média de N
```{r}
En
```
Variância de N
```{r}
Vn
```
Desvio Padrão de N
```{r}
Dpn
```
Coeficiente de Variação de N
```{r}
CVn
```
#
#
# S~Binomial Negativa Composta #
#
#
```{r}
Es <- (En*Ex)
Vs <- (En*Vx)+(Ex)^2*Vn
Ds <- sqrt(Vs)
CVs <- Ds/Es
```
#
#
#
Média de S
```{r}
Es
```
Variancia de S
```{r}
Vs
```
Desvio Padrão de s
```{r}
Ds
```
Coeficiente de Variação de S
```{r}
CVs
```
#
#
#
Premio Puro com 1% de nivel de significancia
```{r}
PP1 = Es+qnorm(1-0.01)*Ds
PP1
```
Premio Puro com 5% de nivel de significancia
```{r}
PP5 = Es+qnorm(1-0.05)*Ds
PP5
```
Premio Puro com 10% de nivel de significancia
```{r}
PP10 = Es+qnorm(1-0.10)*Ds
PP10
```


